【裁判字號】    90,交簡上,6
【裁判日期】    900330
【裁判案由】    公共危險
【裁判全文】
臺灣花蓮地方法院刑事判決                        九十年度交簡上字第六號
    上  訴  人  臺灣花蓮地方法院檢察署
    被      告  甲○○
右列上訴人因公共危險案件，不服臺灣花蓮地方法院鳳林簡易庭九十年度林交簡字第
一九號中華民國九十年三月三十日第一審判決（聲請簡易處刑案號：臺灣花蓮地方法
院檢察署九十年度偵字第三八五號），提起上訴，本院判決如左：
    主      文
上訴駁回。
甲○○緩刑參年。
    事實及理由
一、本案經本院審理結果，認第一審判決依刑法第一百八十五條之三服用酒類不能安
    全駕駛動力交通工具而駕駛罪，判處被告甲○○罰金玖仟元，如易服勞役以三百
    元折算一日，認事用法及量刑均無不當，應予維持，並引用第一審簡易判決書記
    載之事實、證據及理由。
二、上訴人上訴意旨以被告於偵查中自白並請求緩刑，上訴人核無刑事訴訟法第四百
    五十一條之一第四項但書之除外規定，乃依同條第一項、第四項規定同意被告之
    請求，而向原審法院請求宣告緩刑，惟原審似漏未就此加以審酌，可見原審認事
    用法尚嫌未洽，請將原判決撤銷云云。惟查：
  (一)按被告於偵查中自白者，得向檢察官表示願受科刑之範圍或願意接受緩刑之宣告
    ，檢察官同意者，應記明筆錄，並即以被告之表示為基礎，向法院求刑或為緩刑
    宣告之請求；又前項情形，法院應於檢察官求刑或緩刑宣告請求之範圍內為判決
    ，刑事訴訟法第四百五十一條之一第一項、第四項前段定有明文。
  (二)被告甲○○於偵查中固然坦承其於八十九年十二月八日晚間有酒後駕車，沿台九
    線公路由南往北行駛，於同日十一時四十八分許，行經花蓮縣鳳林鎮○○路○段
    六十四號前，經警攔查，測試其吐氣酒精濃度為每公升零點六六毫克之事實不諱
    ，惟其僅於偵查中表示「我是初犯，請庭上給我有自新機會」（偵查卷八頁反面
    筆錄參照），並未進一步向檢察官表示願意接受緩刑之宣告，則公訴人於聲請簡
    易判決處刑書上雖有向原審求予被告緩刑宣告之記載，惟其既不符合刑事訴訟法
    第四百五十一條之一第一項所定要件，原審自無須於檢察官請求緩刑宣告之範圍
    內為判決，公訴人以此理由提起上訴，顯然於法未合，應予駁回。
  (三)被告固於本院審理時否認其酒後已達不能安全駕駛之程度云云，惟查：被告於經
    警攔查時，發覺被告駕駛車輛行徑偏離常軌，時而加速，時而突停，顯無法正常
    操控，且其經測試吐氣酒精濃度達每公升零點六六毫克等情，有刑法第一百八十
    五條之三案件測試觀察紀錄表、酒精濃度測試值表各一份在卷可稽，而道路交通
    安全規則第一百十四條第二款規定：汽車駕駛人飲酒後其吐氣所含酒精成份超過
    每公升零點二五毫克以上者，不得駕車。此係因為酒精對中樞神經系統具有麻醉
    作用，對人體之影響固因個人而異，然多與血液中之酒精濃度成正比，通常情形
    ，血液中之酒精濃度在每公升一○○○毫克（即呼氣酒精濃度每公升零點五毫克
    ）時，雖在外觀上無法辨識，但檢查眼睛機能，對反應時間功能均有降低之事實
    ，對一般人而言，血液中酒精濃度增加至每公升一○○○至一五○○毫克（即呼
    氣酒精濃度約每公升零點五至零點七五毫克），顯示快感狀態、話多、臉色紅潤
    、每公升一五○○至二五○○毫克（呼氣酒精濃度每公升零點七五至一點二五毫
    克）時，呈興奮、走路不穩、咬字不清，稍有麻痹現象，迄每公升二五○○至三
    五○○毫克（呼氣酒精濃度每公升一點二五至一點七五毫克）時，始出現步行困
    難，不舒服感、言語不清、意識不明等情狀（參見施多喜撰，酒精（乙醇）之鑑
    定，載刑事科學第三十六期）。又當呼氣中酒精濃度為每公升零點五毫克時，駕
    車之肇事率為一般未飲酒人之七倍，若為每公升零點五五毫克時，駕車之肇事率
    為一般未飲酒人之十倍，若為每公升零點七五毫克時，駕車之肇事率為一般未飲
    酒人之二十五倍（參見中央警察大學交通學系暨交通管理研究所蔡中志教授於八
    十八年九月十八日所製「酒精濃度與肇事率之關係」附表）。則依相關研究結果
    ，汽車駕駛人飲酒後其吐氣所含酒精成份超過每公升零點二五毫克以上，就駕駛
    汽車此種複雜技巧之操作已有障礙。而被告之酒精測試結果其呼氣酒精濃度達每
    公升零點六六毫克，已高出法定不得駕車之標準，顯見被告確已無法安全而有效
    控制交通工具，其屬於不能安全駕駛汽車之情形至明。被告辯稱其尚能安全駕駛
    云云，應係事後卸責之詞，並不可採。
三、末查被告未曾受有期徒刑以上刑之宣告，此有台灣花蓮地方法院檢察署刑案資料
    查註紀錄表一份在卷可參，其因一時失慮，致觸刑章，經此教訓應知所警惕，本
    院認對被告所處之刑以暫不執行為適當，爰併宣告緩刑參年，以啟自新。
據上論斷，應依刑事訴訟法第四百五十五條之一第三項、第三百六十八條、第三百七
十三條，刑法第一百八十五條之三、第四十二條第二項、第七十四條第一款，罰金罰
鍰提高標準條例第二條，判決如主文。
中      華      民      國      九  十      年      八    月      九    日
                                臺灣花蓮地方法院刑事庭
                                    審判長法官
                                    法      官
                                    法      官
右正本證明與原本無異。
本件不得再上訴。
                                    法院書記官


司法院資訊處製作；財團法人民間司法改革基金會備份。
